【裁判字號】    89,簡上,260
【裁判日期】    891229
【裁判案由】    勞動基準法
【裁判全文】
臺灣板橋地方法院刑事判決                        八十九年度簡上字第二六○號
    上  訴  人
    即  被  告  甲○○
右列上訴人因違反勞動基準法案件，不服本院板橋簡易庭八十九年度板簡字第一六二
八號，中華民國八十九年九月三十日第一審判決（聲請簡易判決案號：臺灣板橋地方
法院檢察署八十九年度偵字第一三八八一號）提起上訴，本院管轄第二審之合議庭判
決如左：
    主  文
上訴駁回。
    事實及理由
一、本案經本院審理結果，認第一審判決以上訴人即被告甲○○違反勞動基準法僱用
    女工不得於午後十時至翌晨六時之時間工作內之規定，量處有期徒刑二月，併科
    罰金八千元，有期徒刑如易科罰金，罰金如易服勞役，均以三百元折算一日；認
    事用法，俱無不合，量刑亦無不當，應予維持，並引用第一審判決書記載之事實
    、證據及理由。
二、被告上訴意旨略謂「原審判太重了」，惟被告違反勞動基準法前開規定之期間非
    短，所生危害亦非至屬輕微，本院因認原審就被告前述之犯行，引用上揭法條，
    量處前開有期徒刑及併科罰金，並諭知易科罰金、易服勞役之折算標準，認事用
    法，俱無不合，量刑亦甚妥適，被告上訴意旨徒以原審量刑過重，指摘原判決不
    當，為無理由，應予駁回。
據上論斷，應依刑事訴訟法第四百五十五條之一第一項、第三項、第三百六十八條，
判決如主文。
本案經檢察官李傳侯到庭執行職務。
中        華      民      國      八十九    年      十二    月  二十九  日
                                    臺灣板橋地方法院刑事第一庭
                                        審判長法  官  李 行 一
                                              法  官  楊 博 欽
                                              法  官  邱 靜 琪
右正本證明與原本無異。
不得上訴。
                                          書記官    劉日賓
中        華      民      國    八十九    年     十二     月    三十    日
附論本案論罪科刑法條全文：
勞動基準法第七十七條
違反第四十二條、第四十四條第二項、第四十五條、第四十七條、第四十八條、第四
十九條或第六十四條第一項規定者，處六月以下有期徒刑、拘役或科或併科二萬元以
下罰金。
勞動基準法第四十九條第一項前段：
女工不得於午後十時至翌晨六時之時間內功作。但經取得工會或勞工同意，並實施晝
夜三班制，安全衛生設施完善，及備有女工宿舍或有交通工具接送，且有左列情形之
一、經主管機關核准者不在此限：
一、因不能控制及預見之非循環性緊急事故，干擾該事業支正常工作時間者。
二、生產原料或材料亦於敗壞，未免於損失必須於夜間工作者。，
三、擔任管理技術之主管職務者。
四、遇有國家緊急事故或為國家經濟重大利益所需要，徵得有關勞雇團體之同意，並
    經中央主管機關核准者。
五、運輸、倉儲及通信業經中央主管機關核定者。
六、衛生福利及公用事業，不需從事體力勞動者。


司法院資訊處製作；財團法人民間司法改革基金會備份。
